【裁判字號】    89,交簡上,47
【裁判日期】    891122
【裁判案由】    公共危險
【裁判全文】
臺灣高雄地方法院刑事判決                        八十九年度交簡上字第四七號
    上  訴  人
    即  被  告  乙○○
右列上訴人因公共危險案件，不服台灣高雄地方法院鳳山簡易庭八十九年八月八日八
十九年度鳳交簡字第四八三號簡易判決（起訴案號：八十九年度偵字第一一一二八號
），提起上訴，本院判決如左：
    主  文
上訴駁回。
    事  實
一、乙○○明知服用酒類致不能安全駕駛時，即不得駕駛動力交通工具，竟於民國（
    下同）八十九年五月十三日十九、二十時許，在台南縣大內鄉某處飲酒後，於是
    日二十三時餘許，駕駛車牌號碼ＥＵ—三一三三號自用小客車，載送友人返回台
    南縣玉井鄉友人住處，復於台南縣左鎮鄉再行飲酒，於同月十四日凌晨一、二時
    許，明知本身已酒醉，不能安全駕駛動力交通工具之情形下，仍貿然駕駛上開車
    輛欲返回其住處，而於同日凌晨三時十一分許，在國道一號高速公路三百六十公
    里北向車道處，因行車不穩、車速怠慢（經警以雷達測速器測試為每小時五十九
    公里）為警攔下並檢測其酒精濃度，測得其呼氣酒精濃度高達每公升○．六三毫
    克，始知悉上情。
二、案經內政部警政署國道公路警察局第五警察隊報請臺灣高雄地方法院檢察署檢察
    官偵查起訴。
    理  由
一、訊據上訴人即被告對於上揭時、地，經警測得其呼氣酒精濃度達每公升○．六三
    毫克乙情，固不否認，惟辯稱：伊雖然有喝酒，但是因伊平常即有喝啤酒的習慣
    ，喝幾瓶啤酒對伊來說，沒有什麼，伊平常也最反對酒後駕車，而且當天伊行車
    並沒有不穩，在警察局應訊時，精神狀況良好云云。經查：被告於八十九年五月
    十三日十九、二十時許，在台南縣大內鄉某處飲酒後，於是日二十三時餘許，駕
    駛車牌號碼ＥＵ—三一三三號自用小客車，載送友人返回台南縣玉井鄉友人住處
    ，復於台南縣左鎮鄉再行飲酒，直至同月十四日凌晨一、二時許，而被告於八十
    九年五月十四日凌晨為警查獲後，經警於同日凌晨三時十一分檢測其呼氣酒精濃
    度為每公升○．六三毫克等情，業據被告於本院審理時自承在卷（見本院八十九
    年十月十九日訊問筆錄），並有酒精濃度測試單影本附於警卷可稽。雖被告一再
    執上開情詞置辯，惟刑法第一百八十五條之三規定所謂「不能安全駕駛」，係抽
    象危險犯，固不以發生具體危險為必要，且就醫學文獻所知，酒精對人體造成之
    影響，於呼氣酒精濃度達每公升○．二五毫克，即會輕度中毒，造成輕度協調功
    能降低，呼氣酒精濃度達每公升○．五毫克時，屬輕到中度中毒症狀，出現反應
    較慢、感覺減低、影響駕駛之狀況，此有行政院國軍退除役官兵輔導委員會臺北
    榮民總醫院八十八年八月五日（八八）北總內字第二六八六八號函可據。參酌以
    （一）證人（即當時處理員警）甲○○到庭證稱：當時我執行勤務在國道一號三
    六○公里處，發現上訴人車速過慢，有不穩的情況，開得又慢又常踩煞車，有蛇
    行現象，我們測得其車速五十九公里，攔下上訴人時，他酒氣濃厚、臉潮紅等語
    （見同上訊問筆錄）；（二）被告於本院審理時本抗辯稱伊記得當時做完酒精濃
    度測試後，員警並沒有讓伊簽名等語（見八十九年十一月六日審判筆錄），然經
    本院當庭提示酒精濃度測試單，該測試單上確有被告親筆簽名（見同上審判筆錄
    ）等情，顯見被告於駕車當時，確因飲酒而影響其生理機能，否則其何以不僅行
    車不穩，甚且連酒精濃度測試單已經其親自簽名，均不復記憶？是被告當時顯已
    達於不能安全駕駛之狀態甚明。至經本院當庭播放被告於警訊之錄音帶，雖然自
    被告於警訊時之談話內容觀之，其精神似乎尚佳（此有勘驗筆錄附卷可稽），然
    因自錄音帶中只能聽聞被告與員警之談話內容，並不能觀察其外表或行為、動作
    ，而被告之談話內容，只能作為判斷其是否陷於酒醉之一因素，並非全部，本件
    被告除於警訊之談話尚屬正常外，觀之其餘情狀均顯已達酒醉之程度，已如上述
    ，自難僅據其於警訊談話尚屬正常乙節，即遽為其有利之認定。綜上所述，被告
    辯稱其未酒醉駕車等語，顯然事後圖卸之詞，委無足採。事證明確，其公共危險
    犯行洵堪認定。
二、核被告所為，係犯刑法第一百八十五條之三之服用酒類致不能安全駕駛動力交通
    工具罪。原審認被告罪證明確，並審酌被告酒後駕車，酒精濃度達每公升○．六
    三毫克，對生命、財產所可能造成之危險性等情，因而適用刑法第一百八十五條
    之三、第四十二條第二項、罰金罰鍰提高標準條例第二條之規定予以論科，量處
    被告罰金一萬二千元，並諭知罰金易服勞役之折算標準，其認事用法，並無不合
    。被告上訴意旨仍執陳詞，空言指摘原判決不當，為無理由，應予駁回。
據上論斷，應依刑事訴訟法第四百五十五條之一第一項、第三項、第三百六十八條，
判決如主文。
本案經檢察官周天畏到庭執行職務。
中      華      民      國    八十九    年     十一     月    二十二    日
                                  臺灣高雄地方法院交通法庭
                                      審判長法  官  李  嘉  興
                                            法  官  劉  定  安
                                            法  官  徐  美  麗
右正本證明與原本無異。
不得上訴。
                                            書記官  吳  金  霞
中      華      民      國    八十九    年     十一     月    二十三    日


司法院資訊處製作；財團法人民間司法改革基金會備份。
